Giovanni Pagliarini

📳 +39 346 97 32 586 | 🗷 giovanni.pagliarini@aol.com | 🥻 giopaglia.github.io | 🛅 giovanni-pagliarini | 🕏 Giovanni Pagliarini

In breve

Coltivo la passione per l'informatica sin dall'età di 5 anni. Ho una formazione da informatico con specializzazione in *Machine Learning*, acquisite tra università in Italia, Svezia, Singapore e Sydney. Ho appena finito un PhD, durante il quale ho partecipato a diversi progetti di ricerca, mi sono innamorato di **Julia**, e ho allenato le mie skills manageriali. Sto considerando percorsi alternativi alla ricerca accademica.

Formazione _

Dottorato in Matematica e Informatica

Università di Parma, Italia

· Argomenti: machine learning, computer vision, time series classification, data science, calcolo efficiente e parallelo

11/2020 - 01/2024

- La mia ricerca si è focalizzata sul learning simbolico e su modelli di learning interpretabili per task di computer vision e ragionamento temporale
- La mia ricerca ha prodotto il framework Sole. jl, di cui sono attualmente coordinatore
- Collaborando a diversi progetti, ho testato l'efficacia di nuove tecniche di learning in contesti di: diagnosi di COVID-19 da audio di tosse/respiro; interpretazione di segnali EEG; prevenzione di falle in turbine a gas; classificazione di terreni da immagini satellitari; riconoscimento vocale
- Ho speso 3 mesi presso l'*Università di Sydney* sotto la supervisione del Prof. Sasha Rubin

Laurea Magistrale in Informatica

Università di Göteborg, Svezia

• ECTS: 120, Voto: G

- ARGOMENTI: machine learning, bioinformatica, ottimizzazione discreta, logica, compilatori
- TESI: Interactionwise Consapevolezza semantica in Visual Relationship Detection 📘
- Ho partecipato ad un programma di scambio (6 mesi) presso l'*Università Nazionale di Singapore (NUS)*, dove ho avuto opportunità di approfondire temi di machine learning e computer vision

Laurea Triennale in Informatica

Università di Ferrara, Italia

• ECTS: 180. Voto: 110/110 e lode

- ARGOMENTI: algoritmi, computabilità e complessità, calcolo parallelo, architettura di elaboratori, sistemi operativi
- TESI: Ottimizzazione di un codice Lattice Boltzmann per Intel Xeon Phi 'Knights Landing' 🖺

Esperienza

Assegnista di Ricerca @ Università di Ferrara

Ferrara, Italia

• Associato al Laboratorio di Logica Applicata all'Intelligenza Artificiale (ACLAI Lab)

02/2024 - Presente

- Contribuisco alla messa a punto di sistemi di Intelligenza Artificiale per diversi campi applicativi
- Responsabile di 2 server di calcolo
- Dirigo i lavori di costruzione di Sole.jl, il primo framework per machine learning simbolico

Consulente Freelance Ferrara, Italia

• Faccio consulenza generale, princpialmente su temi legati all'Intelligenza Artificiale

01/2021 - 12/2023

• Programmo script di web scraping per la creazione di dataset per scopi di ricerca

Machine Learning Developer @ FINDWISE AB

Göteborg, Svezia

• Ho affrontato un problema di riconoscimento visuale di interazioni oggetto-oggetto (visual relationship detection)

01/2020 - 06/2020

· Ho approfondito conoscenze tecniche di computer vision ed elaborazione del linguaggio naturale (NLP)

Assistente all'insegnamento @ Università di Ferrara, Università di Göteborg

Ferrara, Italia & Göteborg, Svezia

• Ho tenuto lezioni, sessioni di esercizi e corretto compiti

01/2020 - 03/2023

• Corsi: Algoritmi 1, Calcolabilità e Complessità, LaTeX Avanzato

Ricercatore tirocinante @ UNIVERSITÀ DI FERRARA

Ferrara, Italia

• Ho ottimizzato codice C per simulazioni di fluidodinamica su architetture altamente parallele

09/2017 - 06/2018

• Ho misurato le prestazioni di diversi layout dati e schemi di accesso alla memoria

Competenze tecniche

Machine learning pytorch, visione artificiale (CV), elaborazione del linguaggio naturale (NLP)

OS & scripting Programmazione Linux, UNIX shell, trattamento e pulizia dati

Functional Haskell, Julia **Object-oriented** C++, Java, Python

Low-level C (computazione parallela con MPI, OpenMP, pthread, CUDA), LLVM

LaTeX, TikZ, MySQL, PHP, Javascript, Web scraping, REST APIs, Matlab, R, Go, linear programming

Progetti pertinenti_

Sole.jl – Third Millennium Symbolic Learning in Julia 🖸 🔼

Università di Ferrara

Il primo framework per interpretable modeling e machine learning simbolico. Presentato al JuliaCon2023.

2023-2024

2021-2023

ModalDecisionTrees.jl – Novel Decision Trees in Julia 🖸 🕨

Università di Ferrara

Classificazione interpretabile di dati con componenti dimensionali; ad esempio, registrazioni audio, immagini, video e segnali EEG. Presentato al JuliaCon2022.

Transparent COVID-19 diagnosis from audio samples of breath and cough 🖺

Università di Ferrara

Applicazione di alberi decisionali modali per la diagnosi di COVID-19. Gli alberi decisionali modali permettono una estrazione di conoscenza in forma esplicita, in grado di spiegare la relazione tra pattern vocali nella tosse e nel respiro, e la presenza/assenza di COVID-19 in un soggetto. [1]

Pitòn – Rule extraction from MySQL databases 🖸

Università di Ferrara

Pacchetto Laravel (PHP) che automatizza l'allenamento di modelli intelligenti basati su regole a partire da i dati conservati in database MySQL.

Class Semantic Awareness for neural networks 🖸

Università di Göteborg

Tentativo parzialmente riuscito di migliorare il tipico setting di softmax-based classificazione, nel caso di reti neurali, utilizzando tecniche di elaborazione del linguaggio naturale (NLP).

Università nazionale di Singapore

Dimensionality reduction: a performance comparison of PCA, LDA and FJLT 🖸 📘

Università di Göteborg

2019

EasyG – Classifying Electrocardiograms using deep learning 🖸 🖺

Attività extracurricolari e riconoscimenti

2023 Membro, it-ER Ambassador network

Partecipante, JuliaCon - Official Julia conference

2022 Vincitore, Acceleration Programme @ MAGICA Summer School, H-Farm

Partecipante, JuliaCon – Official Julia conference (online edition)

Partecipante, Technological Contest @ 37th Italian Conference on Computational Logic (CILC)

Finalista, Huawei Italy University Challenge 2021

Partecipante, I Talenti per l'Open Innovation

Apparizione TV, Focus su un lavoro di Ricerca in una puntata di "Oggi è un Altro Giorno"

2019 Partecipante, CS&E Hackathon

2018 Finalista, How to fight global warming with your wallet (TEDxGöteborg)

Partecipante, Festival di Informatici Senza Frontiere

Lingue_

Italiano Madrelingua

Inglese IELTS Academic, punteggio: 7.0

Interessi personali_

Apprendimento Touch typing, ergonomia, codici, lingue

> Musica Arrangiamento, studi professionali di chitarra jazz e pianoforte

Intrattenimento Video-editing, improvvisazione

> Sport Arrampicata, ping pong

Pubblicazioni

- [1] F. Manzella, G. Pagliarini, G. Sciavicco e I. E. Stan. «Interval Temporal Random Forests with an Application to COVID-19 Diagnosis». In: *Proceedings of the 28th International Symposium on Temporal Representation and Reasoning (TIME 2021)*. Vol. 206. LIPIcs. Schloss Dagstuhl Leibniz-Zentrum für Informatik, 2021, 7:1–7:18. URL: https://doi.org/10.4230/LIPIcs.TIME.2021.7.
- [2] G. Bonaccorsi, M. Giganti, M. Nitsenko, G. Pagliarini, G. Piva e G. Sciavicco. «Predicting treatment recommendations in postmenopausal osteoporosis». In: *J. Biomed. Informatics* 118 (2021), p. 103780. URL: https://doi.org/10.1016/j.jbi.2021.103780.
- [3] G. Pagliarini e G. Sciavicco. «Decision Tree Learning with Spatial Modal Logics». In: Proceedings 12th International Symposium on Games, Automata, Logics, and Formal Verification (GandALF). Vol. 346. EPTCS. 2021, pp. 273–290. URL: https://doi.org/10.4204/EPTCS.346.18.
- [4] G. Pagliarini, G. Sciavicco e I. E. Stan. «Multi-Frame Modal Symbolic Learning». In: Proceedings of the 3rd Workshop on Artificial Intelligence and Formal Verification, Logic, Automata, and Synthesis hosted by the 12th International Symposium on Games, Automata, Logics, and Formal Verification (GandALF). Vol. 2987. CEUR Workshop Proceedings. CEUR-WS.org, 2021, pp. 37–41. URL: https://ceurws.org/Vol-2987/paper7.pdf.
- [5] M. Coccagna, F. Manzella, S. Mazzacane, G. Pagliarini e G. Sciavicco. «Statistical and Symbolic Neuroaesthetics Rules Extraction from EEG Signals». In: *Proceedings of the 9th International Work-Conference on the Interplay Between Natural and Artificial Computation (IWINAC)*. Vol. 13258. Lecture Notes in Computer Science. Springer, 2022, pp. 536–546. URL: https://doi.org/10.1007/978-3-031-06242-1%5C_53.
- [6] I. E. Stan, G. Sciavicco, E. Muñoz-Velasco, G. Pagliarini, M. Milella e A. Paradiso. «On Modal Logic Association Rule Mining». In: *Proceedings of the 23rd Italian Conference on Theoretical Computer Science (ICTCS)*. Vol. 3284. CEUR Workshop Proceedings. CEUR-WS.org, 2022, pp. 53–65. URL: https://ceur-ws.org/Vol-3284/492.pdf.
- [7] D. Della Monica, G. Pagliarini, G. Sciavicco e I. E. Stan. «Decision Trees with a Modal Flavor». In: *Proceedings of the 21st International Conference of the Italian Association for Artificial Intelligence (AIxIA)*. Vol. 13796. Lecture Notes in Computer Science. Springer, 2022, pp. 47–59. URL: https://doi.org/10.1007/978-3-031-27181-6%5C_4.
- [8] G. Pagliarini, S. Scaboro, G. Serra, G. Sciavicco e I. E. Stan. «Neural-Symbolic Temporal Decision Trees for Multivariate Time Series Classification». In: 29th International Symposium on Temporal Representation and Reasoning (TIME). Vol. 247. LIPIcs. Schloss Dagstuhl Leibniz-Zentrum für Informatik, 2022, 13:1–13:15. URL: https://doi.org/10.4230/LIPIcs.TIME.2022.13.
- [9] G. Pagliarini e G. Sciavicco. «Interpretable Land Cover Classification with Modal Decision Trees». In: European Journal of Remote Sensing 56.1 (2023), p. 2262738. URL: https://doi.org/10.1080/22797254.2023.2262738.
- [10] M. Milella, G. Pagliarini, A. Paradiso e I. E. Stan. «Multi-Models and Multi-Formulas Finite Model Checking for Modal Logic Formulas Induction». In: Short Paper Proceedings of the 4th Workshop on Artificial Intelligence and Formal Verification, Logic, Automata, and Synthesis hosted by the 21st International Conference of the Italian Association for Artificial Intelligence (AIXIA). Vol. 3311. CEUR Workshop Proceedings. CEUR-WS.org, 2022, pp. 81–85. URL: https://ceur-ws.org/Vol-3311/paper13.pdf.
- [11] F. Manzella, G. Pagliarini, G. Sciavicco e I. E. Stan. «The voice of COVID-19: Breath and cough recording classification with temporal decision trees and random forests». In: Artificial Intelligence in Medicine 137 (2023), p. 102486. URL: https://doi.org/10.1016/j.artmed.2022.102486.
- [12] G. Bechini, E. Losi, L. Manservigi, G. Pagliarini, G. Sciavicco, I. E. Stan e M. Venturini. «Statistical Rule Extraction for Gas Turbine Trip Prediction». In: *Journal of Engineering for Gas Turbines and Power* 145.5 (2023). URL: https://doi.org/10.1115/1.4056287.
- [13] E. Caselli, M. Coccagna, A. Gatti, F. Manzella, S. Mazzacane, G. Pagliarini, V. Sironi e G. Sciavicco. «Towards an Objective Theory of Subjective Liking: a First Step in Understanding the Sense of Beauty». In: *Plos ONE* 8.6 (2023), pp. 1–20. URL: https://doi.org/10.1371/journal.pone.0287513.
- [14] G. Pagliarini, A. Paradiso, S. Rubin, G. Sciavicco e I. E. Stan. «Heuristic Minimization Modulo Theory of Modal Decision Trees Class-Formulas». In: Short Paper Proceedings of the 5th Workshop on Artificial Intelligence and Formal Verification, Logic, Automata, and Synthesis hosted by the 22nd International Conference of the Italian Association for Artificial Intelligence (AIXIA 2023), Rome, Italy, November 7, 2023. Vol. 3629. CEUR Workshop Proceedings. CEUR-WS.org, 2023, pp. 49–53. URL: https://ceur-ws.org/Vol-3629/paper8.pdf.
- P. Cavina, F. Manzella, G. Pagliarini, G. Sciavicco e I. E. Stan. «(Un)supervised Univariate Feature Extraction and Selection for Dimensional Data». In: *Proceedings of the 2nd Italian Conference on Big Data and Data Science (ITADATA)*. Vol. 3606. CEUR Workshop Proceedings. CEUR-WS.org, 2023. URL: https://ceur-ws.org/Vol-3606/paper51.pdf.
- [16] M. Ghiotti, F. Manzella, G. Pagliarini, G. Sciavicco e I. E. Stan. «Evolutionary Explainable Rule Extraction from (Modal) Random Forests». In: ECAI 2023 26th European Conference on Artificial Intelligence, September 30 October 4, 2023, Kraków, Poland Including 12th Conference on Prestigious Applications of Intelligent Systems (PAIS 2023). Vol. 372. Frontiers in Artificial Intelligence and Applications. IOS Press, 2023, pp. 827–834. URL: https://doi.org/10.3233/FAIA230350.
- [17] F. Manzella, G. Pagliarini, G. Sciavicco e I. E. Stan. «Efficient Modal Decision Trees». In: AIxIA 2023 Advances in Artificial Intelligence 22nd International Conference of the Italian Association for Artificial Intelligence, AIxIA 2023, Rome, Italy, November 6-9, 2023, Proceedings. Vol. 14318. Lecture Notes in Computer Science. Springer, 2023, pp. 381–395. URL: https://doi.org/10.1007/978-3-031-47546-7%5C_26.

Autorizzazione al trattamento dei dati personali

Autorizzo il trattamento dei miei dati personali presenti nel cv ai sensi dell'art. 13 del Decreto Legislativo 30 giugno 2003, n. 196 "Codice in materia di protezione dei dati personali" e dell'art. 13 del GDPR (Regolamento UE 2016/679).